# 建自用厂区的转固问题？

提问人：daikan 时间：2010-09-06 16:18:45
请教公司出包建设厂区。对于室外工程（道路、绿地、围墙、大门、管线）在工程竣工后应如何处理？即资本化还是费用化？是单独建固定资产还是跟摊入房产中建固定资产？房产内的中央空调和电梯是单独建固定资产好还是计入房产中好一点。

回答人：chenyiwei
这些项目一般理解应当单独确认为固定资产。主要的考虑是其使用年限和房屋建筑物、土地使用权年限都不相同，根据准则规定应当单独确认为一项固定资产，在其自己的使用年限内计提折旧。但房产税方面应按相关税务规定处理，部分此类资产的价值应计入房产的计税余值中。